# 求教如何进行审计滚动调整

提问人：iceboy1 时间：2014-02-07 09:49:48
能不能也请陈老师分享下经验，谢谢。

回答人：chenyiwei
审计调整事项可分为两类：一类是对期末资产负债表有影响的，应滚动调整相应的资产负债表项目；另一类是截止差异，对期末资产负债表无影响，其影响转入后期损益。正确区分这两类事项和确定计入损益的期间是关键。